臺灣臺南地方法院刑事判決
111年度交易字第608號
公  訴  人  臺灣臺南地方檢察署檢察官
被      告  蕭育宗


上列被告因公共危險案件，經檢察官提起公訴（111年度偵字第
7830號），本院裁定改以簡式審判程序，判決如下：
    主  文
蕭育宗駕駛動力交通工具而有吐氣所含酒精濃度達每公升零點二
五毫克以上，累犯，處有期徒刑柒月。
     事    實
一、蕭育宗前於民國105年間，因酒後駕車之公共危險案件，經
    本院以105年度交簡字第4309號判決判處有期徒刑6月確定，
    於107年8月23日徒刑執行完畢。猶不知悔改，明知於服用酒
    類物品致吐氣所含酒精濃度達每公升0.25毫克以上者，不得
    駕駛動力交通工具，詎於111年3月19日11時許起，在臺南市
    安南區本田路某檳榔攤購買啤酒後，基於服用酒類駕駛動力
    交通工具之犯意，一邊駕駛車牌號碼000-0000號自小貨車一
    邊飲用啤酒，嗣於同日14時35分許，行經臺南市六甲區菁埔
    里臺一線298.5公里處（北向南），因違規行車未繫安全帶
    為警攔查，並於同日14時40分許，在上開攔查地點，測得其
    吐氣酒精濃度達每公升0.25毫克，始悉上情。
二、案經臺南市政府警察局麻豆分局報告臺灣臺南地方檢察署檢
    察官偵查起訴。 
     理   由
一、本件被告蕭育宗所犯係死刑、無期徒刑或最輕本刑為3年以
    上有期徒刑以外之罪，且非高等法院管轄第一審之案件，其
    於準備程序就被訴事實為有罪之陳述，經本院告知簡式審判
    程序之旨，並聽取檢察官、被告之意見後，爰依刑事訴訟法
    第273條之1第1項規定，裁定本件進行簡式審判程序。
二、上開犯罪事實，業據被告於本院準備程序及審理時均坦承不
    諱（見本院卷第27、30頁），復有當事人酒精測定紀錄
    表、呼氣酒精測試器檢定合格證書、車號查詢汽車車籍資料
    、證號查詢汽車駕駛人資料、舉發違反道路交通管理事件通
    知單各1份在卷可查（見警卷第11、13、23、25、27頁），
    足證被告上開任意性之自白，核與事實相符，應堪採信。本
    件事證明確，被告之犯行，洵堪認定，應予依法論科。
三、核被告所為，係犯刑法第185條之3第1項第1款之駕駛動力交
    通工具而有吐氣所含酒精濃度達每公升0.25毫克以上之罪。
四、累犯加重：
  ㈠法院於審酌被告是否適用累犯規定而加重其刑時，訴訟程序
    上應先由檢察官就前階段被告構成累犯之事實，以及後階段
    應加重其刑之事項，主張並具體指出證明方法後，法院才需
    進行調查與辯論程序，而作為是否加重其刑之裁判基礎。前
    階段構成累犯事實為檢察官之實質舉證責任，後階段加重量
    刑事項為檢察官之說明責任，均應由檢察官分別負主張及具
    體指出證明方法之責。倘檢察官未主張或具體指出證明方法
    時，可認檢察官並不認為被告構成累犯或有加重其刑予以延
    長矯正其惡性此一特別預防之必要（最高法院110年度台上
    字第5660號判決意旨參照）。
  ㈡被告前因公共危險案件，經本院以105年度交簡字第4309號判
    決判處有期徒刑6月確定，因酒駕四犯不得易科罰金，遂於1
    07年8月23日徒刑執行完畢乙節，有臺灣高等法院被告前案
    紀錄表附卷可考，被告於上開有期徒刑執行完畢後，5年以
    內故意再犯本件有期徒刑以上之罪，為累犯，並衡諸司法院
    釋字第775號解釋意旨，被告前案與本件犯行，均為公共危
    險案件，罪質相同，且被告甫於107年8月23日徒刑執行完畢
    ，猶未能知所警惕，再犯本案犯行，可見其具有特別惡性、
    對於刑罰之反應力顯然薄弱，綜核本案情節，縱依累犯規定
    加重其刑，亦無罪刑不相當或違反比例原則之情形，被告並
    無因加重本刑致生所受刑罰超過其所應負擔罪責，故本院綜
    合判斷後，爰依刑法第47條第1項規定加重其刑。
五、茲以行為人之責任為基礎，爰審酌被告於不能正常操控車輛
    之情形，而達不能安全駕駛之程度時，仍駕車上路，不顧政
    府大力宣導不得酒後駕車，漠視用路大眾之生命、身體及財
    產之安全，枉顧大眾交通安全，並衡酌其坦承犯行，暨其自
    陳智識程度、職業、家庭狀況（詳如本院卷第33頁），及其
    犯罪動機、手段、目的等一切情狀，量處如主文所示之刑。
據上論斷，應依刑事訴訟法第273條之1第1項、第299條第1項前
段（依判決精簡原則，僅記載程序法），判決如主文。
本案經檢察官柯博齡提起公訴，檢察官陳擁文到庭執行職務。
中　　華　　民　　國　　111 　年　　6 　　月　　23　　日
　　　　　　　　　刑事第十二庭  法　官　黃鏡芳
以上正本證明與原本無異。
如不服本判決應於收受本判決後20日內向本院提出上訴書狀，並
應敘述具體理由。其未敘述上訴理由者，應於上訴期間屆滿後20
日內向本院補提理由書狀（均須按他造當事人之人數附繕本）「
切勿逕送上級法院」。 
　　　　　　　　　　　　　　　　書記官　施茜雯
中　　華　　民　　國　　111 　年　　6 　　月　　23　　日
附錄法條：
刑法第185條之3第1項第1款
駕駛動力交通工具而有下列情形之一者，處3 年以下有期徒刑，
得併科30萬元以下罰金：
一、吐氣所含酒精濃度達每公升0.25毫克或血液中酒精濃度達百
    分之0.05以上。